最高法院民事裁定
                                   111年度台上字第2487號
上  訴  人  呂全偉                               
訴訟代理人  許啟龍律師
            許淑玲律師
            張雅蘋律師
            邱英豪律師
被 上訴 人  梁建偉                         
            黃憶婷        
共      同
訴訟代理人  陳志峯律師
            張百欣律師
上列當事人間請求返還房屋等事件，上訴人對於中華民國111年7
月12日臺灣高等法院第二審更審判決（109年度重上更一字第107
號），提起上訴，本院裁定如下：
    主  文
上訴駁回。
第三審訴訟費用由上訴人負擔。
    理  由
    按上訴第三審法院，非以原判決違背法令為理由，不得為之
。又提起上訴，上訴狀內應記載上訴理由，其以民事訴訟法第46
9 條所定事由提起第三審上訴者，應於上訴狀內表明原判決所違
背之法令及其具體內容、暨依訴訟資料合於該違背法令之具體事
實。其依同法第469條之1規定提起上訴者，並應具體敘述為從事
法之續造、確保裁判之一致性或其他所涉及之法律見解具有原則
上重要性之理由。同法第467條、第470條第2 項分別定有明文。
而依同法第468 條規定，判決不適用法規或適用不當者，為違背
法令；依同法第469 條規定，判決有該條所列各款情形之一者，
為當然違背法令。是當事人提起第三審上訴，如合併以同法第46
9條及第469條之1 之事由為上訴理由時，其上訴狀或理由書應表
明該判決所違背之法令條項，或有關司法院解釋、憲法法庭裁判
，或成文法以外之習慣或法理等及其具體內容，暨係依何訴訟資
料合於該違背法令之具體事實，並具體敘述為從事法之續造、確
保裁判之一致性或其他所涉及之法律見解具有原則上重要性之理
由。如未依上述方法表明，或其所表明者與上開法條規定不合時
，即難認為已合法表明上訴理由，其上訴自非合法。
    本件上訴人對於原判決提起上訴，雖以該判決違背法令為由
，惟核其上訴理由狀所載內容，係就原審取捨證據、認定事實之
職權行使所論斷：坐落桃園市中壢區青芝段52地號土地應有部分
1189/100000，及其上同地段252 建號即門牌號碼同區領航南路1
段176號11 樓房屋（下稱系爭房屋，與坐落土地合稱系爭房地）
雖於民國101年8月9 日以買賣為原因登記為上訴人所有，惟上訴
人係與訴外人即其配偶黃憶江、被上訴人合資購買系爭房地，待
出售後再按4人之合資比例各1/4分配價金，並將系爭房屋交由被
上訴人裝潢為樣品屋，以推廣裝修業務，被上訴人係依上開約定
占有使用系爭房屋，上訴人主張其將系爭房地無償借予被上訴人
而成立使用借貸，現使用目的已達云云，自非可取。又上訴人雖
曾以存證信函催告被上訴人於文到3 日內交還系爭房地，因系爭
房地合資關係存在於兩造與黃憶江間，上訴人僅以被上訴人為對
象所為終止合資契約之意思表示，不生合資契約消滅之效力，且
未經結算，上訴人依民法第767條第1項前段規定，請求被上訴人
返還、騰空系爭房屋，均為無理由等情，指摘為不當，並就原審
命為辯論及已論斷者，泛言謂為違法，而非表明該判決所違背之
法令及其具體內容，暨依訴訟資料合於該違背法令之具體事實，
更未具體敘述為從事法之續造、確保裁判之一致性或其他所涉及
之法律見解具有原則上重要性之理由，難認其已合法表明上訴理
由。依首揭說明，應認其上訴為不合法。又系爭房地係兩造合資
購買，並交由被上訴人裝潢為樣品屋，被上訴人係基於合資契約
占有系爭房屋，兩造間非成立使用借貸關係等情，既為原審確定
之事實，則其認上訴人不得以使用借貸關係消滅為由，依民法第
767條第1項前段規定請求返還、騰空系爭房屋，即無違背法令可
言；至其謂系爭房地屬合資人公同共有云云，無論當否，與判決
結果不生影響，自屬贅述，附此敘明。
　　據上論結，本件上訴為不合法。依民事訴訟法第481 條、第
444條第1項、第95條、第78條，裁定如主文。
中　　華　　民　　國　 111　　年　　10　　月　　13　　日
                      最高法院民事第二庭
                          審判長法官  高　孟　焄
                                法官  彭　昭　芬
                                法官  蘇　芹　英
                                法官  邱　璿　如
                                法官  徐　福　晋
本件正本證明與原本無異
                                      書  記  官
中　　華　　民　　國　 111　　年　　10　　月　　24　　日